【裁判字號】    95,易,266
【裁判日期】    950524
【裁判案由】    竊盜等
【裁判全文】
臺灣苗栗地方法院刑事判決               95年度易字第266號
公  訴  人  臺灣苗栗地方法院檢察署檢察官
被      告  乙○○
                    （現於台灣苗栗看守所羈押中）
上列被告因竊盜等案件，經檢察官提起公訴（95年度偵字第1479
號），暨移送併案審理（臺灣臺中地方法院檢察署95年度偵字第
6801號、第8008號），本院合議庭裁定改依簡式審判程序，判決
如下：
    主  文
乙○○連續犯攜帶兇器、踰越牆垣竊盜罪，累犯，處有期徒刑貳
年肆月。如附表所示支票背面偽造之「陳新龍」署名壹枚沒收。
    事  實
一、乙○○前因違反槍砲彈藥刀械管制條例等案件及肅清煙毒條
    例等案件，分別經臺灣臺中地方法院判處有期徒刑3 年2 月
    、3 年1 月、3 月，定執行刑為6 年4 月，於86年3 月14日
    假釋出監，復因違反槍砲彈藥刀械管制條例案件，由臺灣台
    中地方法院沙鹿簡易庭判處有期徒刑3 月確定，上開數罪經
    撤銷假釋執行殘刑及接續執行，甫於民國93年9 月9 日執行
    完畢。復基於意圖為自己不法所有，竊取他人財物之概括犯
    意，連續為下列竊盜行為：(一)於94年9 月18日下午4 時許，
    在丁○○位於台中縣清水鎮○○路678 號住處，利用進入該
    處修理冷氣之機會，竊取丁○○所有之行動電話1 支（序號
    00000000000000），得手後將該行動電話變賣與經營手機店
    之白宗家。(二)於94年12月31日晚上11時許，復至丁○○上開
    住處，以自備之鑰匙開啟門鎖進入該處，竊取陳晴嵐所有之
    身分證、汽車駕照、車號NT－2068號自小客車行照、中國商
    業銀行提款卡1 張、中國信託信用卡1 張、馬玉墬項鍊1 條
    、及丁○○所有之行動電話2 支、數位相機1 台、支票23張
    、現金約新台幣（以下同）153411元、日幣7 千元等物，得
    手後離去。嗣於95年1 月14日乙○○基於詐欺之犯意，向甲○○謊稱其老闆周錦堂在西濱公路上發生車禍，亟需2 萬元
    和解，並稱周錦堂尚欠甲○○8 千餘元之材料貨款，復在上
    開竊得之支票1 紙（票號：CH 0000000、面額28067 元）背
    面偽簽「陳新龍」之署名，偽造表示係陳新龍背書之私文書
    ，再持以行使，向甲○○詐得2 萬元，足生損害於甲○○及
    「陳新龍」之人。(三)於95年2 月28日，在臺中市○區○○里
    ○○街63巷1 號前，見丙○○所有車號4758－JW號自用小客
    車停放該處，車鑰匙疏未取下，以該鑰匙發動電門，竊取車
    號4758－JW號自用小客車，得手後供己使用（檢察官原以收
    受贓物罪起訴，業經公訴人撤回起訴）。(四)於95年年3 月5
    日下午4 時許，駕駛上開車號4758－JW自用小客車，前往苗
    栗縣苑裡鎮○○路66號戊○○住宅，翻越該住宅之外牆，自
    其後院2 樓落地窗侵入屋內（侵入住居部分，未據告訴），
    並攜帶客觀上足供兇器使用之老虎鉗、十字起子各1 支，竊
    得面額90480 元之支票1 張、金戒指1 只、金項鍊1 條、K
    金手環5 只，未即離去之際，經戊○○查覺，當場將其逮捕
    ，並報警處理，始查悉上情。
二、案經丙○○訴由苗栗縣警察局通霄分局報請臺灣苗栗地方法
    院檢察署檢察官偵查起訴，丁○○訴由台中縣警察局清水分
    局報請臺灣臺中地方法院檢察署檢察官移送併案審理。
    理  由
一、上開事實業據被告乙○○於本院審理時坦承不諱，核與被害
    人丁○○、甲○○、丙○○及戊○○於警詢時證述之被害情
    節相符，另證人白宗家於警詢證稱：序號000000000000000
    號之手機是乙○○於94年9 月18日拿到我店裡賣給我等語（
    見清警偵字第0950030000號卷第10頁），證人周錦堂於警詢
    時證稱：經營之翔銓冷氣行沒有一位「陳新龍」，但有一位
    乙○○之員工，警方所提示之相片是以前員工乙○○等語（
    見清警偵字第0950023702號第9 頁），被告偽造「陳新龍」
    背書之私文書有支票影本1 紙附卷足佐（見清警偵字第0950
    023702號第14頁），此外復有中古手機買賣契約書正本1 紙
    、遺失票據申報書、車號4758－JW自用小客車鑰匙1 把、扣
    案老虎鉗、十字起子各1 支、竊案現場及查獲贓證物照片12
    張、贓物認領保管單3 紙（清警偵字第0950030000號卷第16
    、17頁、清警偵字第0950023702號第12頁、偵字第1479號偵
    查卷第20、22、26至31頁），被告自白與事實相符，足堪信
    為真實。
二、核被告於事實欄一(一)、(三)所為係犯刑法第320 條第1 項之竊
    盜罪，事實欄一(二)係犯刑法第321 條第1 項第1 款之加重竊
    盜罪、同法第216 條、第210 條之行使偽造私文書罪（偽造
    私文書為行使偽造私文書所吸收不另論罪）、同法第339 條
    第1 項之詐欺取財罪，事實欄一(四)係犯刑法第321 條第1 項
    第2 、3 款之踰越牆垣、攜帶兇器之加重竊盜罪，被告所犯
    上開4 次竊盜罪，時間緊接，觸犯基本構成要件相同之罪名
    ，顯係基於概括犯意為之，應依刑法第56條之規定，論以情
    節較重之事實欄一(四)加重竊盜罪1 罪，並加重其刑。被告於
    事實欄一(二)所為之加重竊盜犯行，係1 行為侵害丁○○與陳
    晴嵐2 人之財產法益，應依刑法第55條前段之規定，從1 重
    處斷，又被告所犯之竊盜罪、行使偽造私文書、詐欺罪間，
    各有方法、結果之牽連關係，應從一重之加重竊盜罪處斷。
    又被告所為事實欄一(一)、(二)、(三)之犯行，雖未經檢察官起訴
    ，惟業經檢察官併案審理及公訴檢察官於本院審理時予以補
    充，是被告就此部分，既與起訴部分有連續犯之裁判上一罪
    關係，基於審判不可分原則，應為起訴效力所及，本院自得
    併予審理，附此敘明。被告有如事實欄所載有期徒刑執行完
    畢之情形，有臺灣高等法院被告前案紀錄表1 份附卷可參，
    其於有期徒刑執行完畢後5 年內，再犯本件有期徒刑以上之
    罪，為累犯，應依刑法第47條之規定遞加重其刑。爰審酌被
    告有多次前科，素行不佳（見卷附之臺灣高等法院被告前案
    紀錄表），犯罪之手段尚稱平和、所生危害重大，惟犯罪後
    坦承犯行，犯後態度尚稱良好等一切情狀，量處如主文所示
    之刑，以資懲儆。扣案之老虎鉗、十字起子各1 支，被告否
    認為其所有，復無證據證明係被告所有，爰不併予宣告沒收
    。如附表所示支票背面偽造之「陳新龍」簽名1 枚，應依刑
    法第21 9條之規定宣告沒收。
據上論斷，應依刑事訴訟法第應第273 之1 第1 項、第299 條第
1 項前段，刑法第56條、第216 條、第210 條、第321 條第1 項
第2 款、第3 款、第339 條第1 項、第55條、第47條、第219 條
，罰金罰鍰提高標準條例第1 條前段，判決如主文。
本案經檢察官劉玉書到庭執行職務。
中    華    民    國    95    年    5     月    24    日
                  刑事第三庭    法  官  吳國聖
以上正本與原本無異。
如不服本判決，應於判決送達後10日內向本院提出上訴狀（應附
繕本）。告訴人或被害人如對於本判決不服者，應具備理由請求
檢察官上訴，其上訴期間之計算係以檢察官收受判決正本之日期
為準。
                                書記官  歐明秀
中    華    民    國    95    年    5     月    24    日
附表：
┌───────────────────────────┐
│發票日：95年2月9日                                    │
│票號：CH0000000                                       │
│發票人：駿弘企業股份有限公司（負責人楊基源）          │
│付款銀行：中國國際商業銀行沙鹿分行                    │
│金額：新台幣貳萬捌仟零陸拾柒元。                      │
│被偽造之背書名義人：「陳新龍」署名一枚。              │
└───────────────────────────┘
論罪法條：
刑法第321條第1項
犯竊盜罪而有左列情形之一者，處 6 月以上、 5 年以下有期徒
刑：
一  於夜間侵入住宅或有人居住之建築物、船艦或隱匿其內而犯之者。
二  毀越門扇、牆垣或其他安全設備而犯之者。
三  攜帶兇器而犯之者。
四  結夥三人以上而犯之者。
五  乘火災、水災或其他災害之際而犯之者。
六  在車站或埠頭而犯之者。


司法院資訊處製作；財團法人民間司法改革基金會備份。
